臺灣高雄地方法院刑事判決　　　　　　　95年度訴字第2142號
公　訴　人　臺灣高雄地方法院檢察署檢察官
被　　　告　甲○○
　　　　　　　　　　樓
選任辯護人　曾慶雲律師
上列被告因毒品危害防制條例案件，經檢察官提起公訴（94年度
偵字第28504號），本院判決如下：
    主  文
甲○○連續轉讓第二級毒品，處有期徒刑拾月；又持有第一級毒
品，處有期徒刑月，扣案之海洛因包（合計淨重4.64公克，
空包裝重1.03公克）均沒收銷燬之；應執行有期徒刑壹年，扣案
之海洛因包（合計淨重4.64公克，空包裝重1.03公克）均沒收
銷燬之。
    事  實
一、甲○○明知海洛因及甲基安非他命係毒品危害防制條例第2
    條第2項第1、2款所列之第一、二級毒品，不得販賣、轉讓
    或持有，仍基於轉讓甲基安非他命之概括犯意，分別於民國
    94年1 月及同年10月間某日，在其位於高雄市○○區○○路
    51巷6 號8 樓820 室住處，將數量不詳之甲基安非他命分裝
    放入夾鏈袋內，無償提供予真實姓名不詳綽號「阿草」之友
    人施用各1 次；又另行起意於94年8 、9 月間，在高雄縣林
    園鄉某處，向真實姓名不詳綽號「清峰」之男子，以總價新
    台幣（下同）28000 元，購買海洛因3 包欲供己施用，而無
    故持有之；嗣為警持搜索票於94年12月6 日11時10分許，在
    上址查獲並扣得海洛因3 包（合計淨重4.64公克，空包裝重
    1. 03 公克）。
二、案經高雄市政府警察局鹽埕分局移送台灣高雄地方法院檢察
    署檢察官偵查起訴。
    理  由
一、上開犯罪事實業據被告甲○○於本院審理中坦承不諱，且扣
    案之粉末3 包，經檢驗結果確為海洛因（合計淨重4.64公克
    ，空包裝重1.03公克），有法務部調查局調科壹字第220022
    294 號鑑定通知書1 紙在卷可查；罪證明確，被告犯行堪以
    認定。
二、查被告行為後，刑法及刑法施行法業於94年2 月2 日經總統
    以華總一義字第09400014901 號令修正公布，並於95年7 月
    1 日施行，參酌最高法院95年5 月23日刑事庭第8 次會議決
    議，新刑法第2 條第1 項之規定，係規範行為後法律變更所
    生新舊法律比較適用之準據法，於新刑法施行後，應適用新
    刑法第2 條第1 項之規定，為「從舊從輕」之比較。另於比
    較時應就罪刑有關之共犯、未遂犯、想像競合犯、牽連犯、
    連續犯、結合犯，以及累犯加重、自首減輕暨其他法定加減
    原因（如身分加減）與加減比例等一切情形，本於統一性及
    整體性原則，綜其全部罪刑之結果而為比較。本院審酌：（
    一）罰金刑部分：被告行為後，刑法第33條第5 款業已修正
    施行；修正後刑法第33條第5 款規定「罰金：新臺幣1,000
    元以上，以百元計算之。」，與修正前刑法第33條第5 款規
    定「罰金：1 元以上。」不同，比較新舊法結果，新法並未
    較有利於被告；（二）連續犯部分：被告行為後，刑法第56
    條連續犯之規定，業於94年1 月7 日修正公布刪除，並於95
    年7 月1 日施行，則被告之犯行，因行為後新法業已刪除連
    續犯之規定，此刪除雖非犯罪構成要件之變更，但顯已影響
    行為人刑罰之法律效果，自屬法律有變更，依新法第2 條第
    1 項規定，比較新、舊法結果，仍應適用較有利於被告之行
    為時法律即舊法論以連續犯（最高法院95年第8 次刑事庭會
    議決議參照）；（三）定執行刑部分：刑法第51條關於數罪
    併罰之規定於95年7 月1 日修正施行，就同條第2 款增訂罰
    金與死刑併予執行，第5 款提高多數有期徒刑合併應執行之
    刑不得逾30年，仍應依新法第2 條第1項 之規定，適用最有
    利於行為人之法律，且裁判確定前犯數罪，其中一罪在新法
    施行前者亦同（最高法院95年第8 次刑事庭會議決議第5 點
    參照），是以被告上開施用毒品之犯行均在現行刑法施行前
    ，仍應比較新舊法，適用最有利於行為人之法律，而審諸上
    揭之規定，現行刑法就多數有期徒刑定其應執行之刑之最高
    度刑，由20年提高為30年，並未較有利於被告，是以本件數
    罪併罰部分，依修正前刑法第51條第5 款規定，定其應執行
    之刑；（四）又被告行為後，業已增訂刑法施行法第1 條之
    1 ，並規定：「中華民國94年1 月7 日刑法修正施行後，刑
    法分則編所定罰金之貨幣單位為新臺幣。94年1 月7 日刑法
    修正時，刑法分則編未修正之條文定有罰金者，自94年1 月
    7 日刑法修正施行後，就其所定數額提高為30倍。但72年6
    月26日至94年1 月7 日新增或修正之條文，就其所定數額提
    高為3 倍」。是就現行刑法中，有關於罰金刑處罰之規定已
    有修正，惟經比較增訂之刑法施行法第1 條之1 與被告行為
    時之罰金罰鍰提高標準條例第1 條前段、現行法規所定貨幣
    單位折算新台幣條例第2 條結果，二者規定適用之結果並無
    不同。參諸前開最高法院決議意旨，本案涉及之法律變更部
    分，經整體性及統一性比較結果，新法之規定並未較有利於
    被告，依刑法第2 條第1 項前段之規定，自應全部適用被告
    行為時之舊法論處。
三、核被告所為，係分別犯毒品危害防制條例第8 條第2 項轉讓
    第二級毒品罪及同條例第11條第1 項持有第一級毒品罪。被
    告持有甲基安非他命後進而轉讓予他人，持有毒品之低度行
    為應為轉讓毒品之高度行為所吸收，不另論罪。另被告先後
    多次轉讓第二級毒品之行為，時間緊接，手段相同，所犯係
    構成要件相同之罪名，顯係基於概括犯意為之，為連續犯，
    應論以一罪並加重其刑。被告所犯上開2 罪間，犯意個別，
    罪名互異，請予分論併罰。至上開扣案之第一級毒品海洛因
    3 包及包裝袋，應整體視為第1 級毒品，依毒品危害防制條
    例第18條第1 項前段規定沒收銷燬之，至鑑驗耗損部分之毒
    品業已滅失，無庸為沒收銷毀之諭知。另扣案之電子磅秤1
    台及夾鏈袋1 包及被告施用所剩之甲基安非他命2 包（此部
    分另經檢察官聲請觀察勒戒），與本件犯罪無關，爰不予宣
    告沒收。
三、又本件被告所犯係死刑、無期徒刑、最輕本刑為3年以上有
    期徒刑以外之罪，其於準備程序中就被訴事實為有罪之陳述
    ，經法官告知簡式審判程序之旨，並聽取公訴人、被告之意
    見後，本院認為適宜由受命法官獨任進行簡式審判程序，附
    予敘明。
據上論斷，應依刑事訴訟法第273條之1第1項、第299條第1項前
段，毒品危害防制條例第8 條第2 項、第11條第1 項、第18條第
1 項前段，刑法第2 條第1 項前段、第11條、修正前刑法第56條
、第51條第5 款，判決如主文。
中　　華　　民　　國　　96　　年　　5 　　月　　11　　日
                  刑事第七庭    法  官  林俊寬
以上正本證明與原本無異。
如不服本判決，應於送達後10日內，向本院提出上訴狀。
中　　華　　民　　國　　96　　年　　5 　　月　　14　　日
                                書記官  林香如
附錄法條：
毒品危害防制條例第8條
轉讓第一級毒品者，處1 年以上7 年以下有期徒刑，得併科新臺
幣1 百萬元以下罰金。
轉讓第二級毒品者，處6 月以上5 年以下有期徒刑，得併科新臺
幣70萬元以下罰金。
轉讓第三級毒品者，處3 年以下有期徒刑，得併科新臺幣30萬元
以下罰金。
轉讓第四級毒品者，處1 年以下有期徒刑，得併科新臺幣10萬元
以下罰金。
前四項之未遂犯罰之。
轉讓毒品達一定數量者，加重其刑至二分之一，其標準由行政院
定之。
毒品危害防制條例第11條
持有第一級毒品者，處3 年以下有期徒刑、拘役或新臺幣5 萬元
以下罰金。
持有第二級毒品者，處2 年以下有期徒刑、拘役或新臺幣3 萬元
以下罰金
。
持有專供製造或施用第一、二級毒品之器具者，處1 年以下有期
徒刑、拘役或新臺幣 1 萬元以下罰金。
持有毒品達一定數量者，加重其刑至二分之一，其標準由行政院
定之。
